臺灣臺北地方法院民事裁定
111年度訴字第4481號
原      告  胡朝棟  


            李康寧  


被      告  梁少菲  
訴訟代理人  賴國欽律師
上列當事人間請求侵權行為損害賠償事件，原告提起刑事附帶民
事訴訟，經本院刑事庭裁定移送前來（110年度附民字第740號）
，本院裁定如下：
    主  文
原告應於本裁定送達七日內，補繳裁判費新臺幣貳萬參仟玖佰陸
拾捌元，逾期未補正，即駁回其訴。
    理  由
一、按因犯罪而受損害之人，於刑事訴訟程序得附帶提起民事訴
    訟，對於被告及依民法負賠償責任之人，請求回復其損害。
    前項請求之範圍，依民法之規定，刑事訴訟法第487條定有
    明文。因犯罪而受損害之人，於刑事訴訟程序固得附帶提起
    民事訴訟，對於被告請求回復其損害，但其請求回復之損害
    ，以被訴犯罪事實所生之損害為限，否則縱令得依其他事由
    ，提起民事訴訟，亦不得於刑事訴訟程序附帶為此請求（最
    高法院97年台上字第1809號判決意旨參照）。再刑事附帶民
    事訴訟，經刑事庭依刑事訴訟法第504條第1項規定裁定移送
    於同院民事庭後，民事庭如認其不符同法第487條第1項規定
    之要件時，應許原告得繳納裁判費，以補正起訴程式之欠缺
    （最高法院108年度台抗大字第953號裁定意旨參照）。
二、經查，本件被告因犯刑法第306條第1項之侵入住宅罪，經本
    院刑事庭以110年度易字第823號判決判處拘役20日，並經原
    告提起刑事附帶民事訴訟在案；惟觀諸原告起訴之原因事實
    ，其所指被告竊取胡朝棟之手錶、戒指、李康寧之首飾、長
    夾等貴重物品，並且毀損財物、更換門鎖，導致原告需另尋
    旅店投宿而支出住宿費、重新購置寢具費用、無法上繪畫課
    之損失學費、網路交易無法交貨賠償費、租書逾期金、第四
    台無法拆機費、洗衣費，並請求被告返還半個月租金及押租
    金等節，均難認係被告侵入住宅犯罪行為致生之損害，尚非
    得於刑事附帶民事訴訟請求之範圍，然依前揭說明，應許原
    告得繳納裁判費，以補正起訴程式之欠缺。是以，本件原告
    主張因犯罪而受損害，提起附帶民事訴訟，其中請求被告賠
    償胡朝棟130萬9,268元、賠償李康寧100萬1,159元部分（即
    刑事附帶民事起訴狀附表1、2扣除精神慰撫金各50萬元後）
    ，訴訟標的價額核定為231萬427元，應徵收第一審裁判費2
    萬3,968元。茲依民事訴訟法第249條第1項但書之規定，命
    原告於如主文所示期間內如數補繳，逾期不繳，即駁回其訴
    。
三、爰裁定如主文。　　
中　　華　　民　　國　　111 　年　　9 　　月　　21　　日
                  民事第七庭  法  官  許筑婷
以上正本係照原本作成。
如不服本裁定關於核定訴訟標的價額部分，應於送達後10日內向
本院提出抗告狀，並繳納抗告費新臺幣1,000元；其餘關於命補
繳裁判費部分，不得抗告。
中　　華　　民　　國　　111 　年　　9 　　月　　22　　日
                              書記官  林政彬